臺灣高等法院刑事判決　　　　　　　　95年度上訴字第4552號
上　訴　人
即　被　告　乙○○
　　　　　　　　　　(
選任辯護人　鍾永盛　律師
上列上訴人因毒品危害防制條例等案件，不服臺灣桃園地方法院
95年度訴字第185號，中華民國95年10月26日第一審判決（起訴
案號：臺灣桃園地方法院檢察署94年度偵字第20474號），提起
上訴，本院判決如下：
    主  文
上訴駁回。
    事  實
一、乙○○明知丁○○（Ketamine，俗稱Ｋ他命）為毒品危害防
    制條例所規定之第三級毒品，不得製造、運輸、販賣或轉讓
    ，並經行政院公告為甲類第四項之管制進出口物品，而屬懲
    治走私條例所規定未經許可不得私運來臺之管制進出口物品
    ，乙○○因從事帶團出國博奕事業，於民國94年11月25日帶
    團搭乘華信航空公司AE833號班機前往菲律賓賭博，於晚間9
    時20分許至30分許間至蘇比克禮傳飯店（即LEGENDA飯店）
    並投宿該飯店，竟與真實姓名年籍不詳戊○○○○○（「阿
    龍」）之成年男子基於運輸第三級毒品丁○○及私運管制物
    品進口之犯意聯絡，由「小龍」將如附表一所示丁○○以如
    附表二所示甲○○○○○○○○○○○裝袋包裝，再放入如附表三
    編號1之丙○○○○○○○，而於同年月25日晚間9時50分許
    在上開飯店，將該禮品袋交付乙○○。其後，乙○○為便於
    運輸私運上開管制物品丁○○，遂於同年月27日下午5時30
    分許至6時許間在上開飯店8051號房內，將已藏置有如附表
    一所示丁○○之如附表二所示甲○○○○○○○○○○○裝袋放入
    其所有如附表三編號2所示手提行李袋內。嗣於同年月27日
    晚間9時50分許，乙○○自菲律賓蘇比克灣機場搭乘華信航
    空公司AE824號班機返臺，並將藏有上開丁○○之如附表三
    編號2所示手提行李袋以行李牌號AE227475號託運，於同年
    月28日凌晨0時10分許抵達臺灣桃園國際機場（原名中正國
    際機場），將上開管制進出口之第三級毒品丁○○非法運輸
    、私運進口我國境內。嗣於同年月28日凌晨0時40分許，為
    內政部警政署航空警察局安檢隊與財政部臺北關稅局人員，
    以X光檢查儀檢查託運行李時發現異常而查獲，並扣得如附
    表一、二所示之物而查悉上情。
二、案經內政部警政署航空警察局移送臺灣桃園地方法院檢察署
    檢察官偵查起訴。
    理  由
一、上訴人即被告之供述與辯解：
    訊據上訴人即被告固坦承「小龍」將藏裝有丁○○之燕麥包
    交付其攜帶回臺而遭查獲之事實，惟矢口否認有何私運丁○○之犯行，辯稱：伊不知道上開燕麥包內藏置有丁○○云云
    。
二、認定犯罪事實所憑之證據及理由：
  (一)本件扣案毒品（即如附表一所示之物）經送請內政部警政署
    刑事警察局鑑定結果，確檢出第三級毒品丁○○成分，有該
    局94年12月15日刑鑑字第0940182609號鑑定書1 紙在卷可稽
    （見偵查卷第114頁）。又上開毒品係以藍色甲○○○○○○○○○○○裝袋分裝為2包，有扣案如附表一、二所示之物、卷
    附照片2幀可稽（見偵查卷第31頁），復經原審當庭勘驗無
    誤（見原審卷第225頁）。另上開物品係以託運行李運抵臺
    灣桃園國際機場，為內政部警政署航空警察局安檢隊與財政
    部臺北關稅局人員，以X光檢查儀檢查託運行李時發現異常
    而查獲等情，業據證人邵鴻祥、呂英瑞於原審審理時證述明
    確，並有卷附託運行李牌1張、「臺北關稅局扣押貨物、運
    輸工具收據及搜索筆錄」1紙、現場照片6幀可稽。
  (二)被告於警詢、檢察官訊問及原審、本院審理時均供承扣案毒
    品係「小龍」交付與伊之情，且於原審審理時供明：「（『
    小龍』何時託你帶K他命？）我約（25日晚間）9點半進飯店
    ，約9點50分左右，『小龍』也到飯店.... 『小龍』就將他
    手邊攜帶的禮品交給我，叫我幫他保管。」、「（禮品是用
    何包裝？）紅色紙質之禮盒袋，裡面有一些雜物。」、「11
    月27日『小龍』打電話給我，叫我把他的東西託運回臺灣，
    我才把他的東西倒出來，同日下午5點半到6點之間，在我之
    8051號房間內，把這些東西放在我自己之黑色行李袋。」等
    語（見原審卷第278、279頁），於本院審理時供稱：伊每個
    禮拜都會帶團去菲律賓蘇比克灣賭博，「己○○」（即「小
    龍」）從馬尼拉打電話給伊，說要跟團一起去飯店賭博，然
    後伊就安排賭客開卡、住宿房間及賭博的程序，之後「己○○」就電話給伊，說他人已經在飯店的外面並要伊出去。伊
  　就跟「己○○」講賭博的規則及退佣流程，但飯店的正對面
    也有一間「蘇比克飯店」也有賭場，「己○○」說要先去對
    面飯店賭博，「己○○」隨身攜帶的一個禮品手提袋，說因
    攜帶不方便，所以交給伊保管，伊就拿到LEGENDA飯店（蘇
    比克禮大飯店）的805號房，在94年11月25日「己○○」打
    電話給伊說，他人已經在馬尼拉了忘記拿手提袋，交代伊先
    拿回臺灣等語（見本院96年1月12日審判程序筆錄），是依
    被告所供，「小龍」先將如附表一所示丁○○以如附表二所
    示甲○○○○○○○○○○○裝袋包裝，再放入如附表三編號1之
    丙○○○○○○○，而於同年月25日晚間9時50分許在上開
    飯店，將該禮品交付被告，被告遂於同年月27日下午5時30
    分許至6時許間在上開飯店8051號房內，將已藏置有如附表
    一所示丁○○之如附表二所示甲○○○○○○○○○○○裝袋放入
    其所有如附表三編號2所示手提行李袋內等情，即可認定。
    至被告雖於警詢、檢察官訊問及原審訊問時曾供稱：「小龍
    」係在同年月27日下午5時許將扣案毒品交給伊云云（見偵
    查卷第7、37、46頁、原審94年度聲羈字第894號卷第6頁）
    ，惟被告於原審審理時已就何時取得扣案毒品及何時將之放
    置於其所有手提包內等情供述明確，已如前述，並供承：其
    前曾稱「小龍」係同年月27日將毒品交給伊為不實在等語（
    見原審卷第279頁），是應認被告於原審審理時所供係在同
    年月25日晚間9時50分許時取得扣案毒品為可採，一併敘明
    。
  (三)至被告固辯稱不知燕麥包內藏置有丁○○云云，惟查：
  　1.查扣案丁○○鑑驗前實際總淨重高達1992.02公克，已如
    　前述，而94年下半年國內丁○○買賣平均價格：(1)大盤部
      分：每1公斤平均最高價為806,000元，平均最低價為587,
      000元；(2)中盤部分：每1公斤平均最高價為1,442,000元
      ，平均最低價為1,013,000元；(3)小盤部分：每1公斤平均
      最高價為2, 800,000元，平均最低價為1,780,000元。此
      有法務部調查局95年8月23日調緝參字第09500394200號函
      檢送之94年下半年國內丁○○買賣平均價格表1份在卷足
      憑（見本院卷第255、256頁），則本件扣案毒品，以大盤
    　而言，其價格約1,169,316元至1,605,568元間，若以小盤
      而言，其價格則約3,545,796元至5,577,656元間，是其價
      值不菲，若依被告所供，其全然不知「小龍」確切年籍資
      料及聯絡方式，且被告與「小龍」並不熟識，「小龍」復
      未明確約定入臺後何時向被告拿取上開毒品，則被告所述
      ，顯悖常情，即難採信；況運輸第三級毒品乃屬法定刑度
    　為5年以上有期徒刑之重罪，從事此非法行為之危險性極
      高，且本件所運輸丁○○價格高達百萬元，如果未掌握每
      一個環節，並由彼此瞭解及信任之人處理，極有可能因此
      洩漏而被查緝，因此同案共犯「小龍」若非已將希冀被告
      攜帶之貨品係丁○○毒品之內情告知，並與被告達成協議
      ，否則何以敢將此私運丁○○之重任完全交由被告負責執
      行？
  　2.被告於警詢及檢察官訊問時均稱：「小龍」係在同年月27
    　日下午5時許將扣案毒品交給伊云云，嗣於原審審理時始
      供承：「小龍」係在同年月25日晚間9時50分許將扣案毒
      品交給伊等語，已如前述，而本件若被告確全然不知情，
      本當據實陳述過程始末，俾釐清事實及責任，惟被告就何
      時取得毒品，竟於警詢及檢察官訊問時刻意隱瞞，即非無
      疑。又被告於檢察官訊問時，僅供承有施用MDMA，卻矢口
    　否認有施用丁○○（見偵查卷第109頁），惟被告確有施
      用丁○○之事實，有昭信科技顧問股份有限公司濫用藥物
      尿液檢體檢驗報告1紙附卷可稽（見偵查卷第113頁），查
      被告於檢察官訊問時坦承有施用MDMA犯行，而獨否認並無
      刑責之施用丁○○行為，更啟人疑竇。
  　3.查扣案丁○○係藏置於如附表二所示藍色甲○○○○○○○○○○○裝袋2包內，而燕麥片並非罕見之食品，價格不高，
      亦非菲律賓之特產，另該品牌燕麥片在國內亦頗具知名度
      （即桂格牌燕麥片），且極易購得，衡情自無特地自菲律
      賓攜帶回臺之理，況該物品既佔空間，又有相當重量，亦
      與國人單純會自國外攜帶紀念品或禮品之特質不符，則若
      僅單純燕麥片食品，何須刻意自菲律賓攜帶回臺？
  　4.依被告所供，「小龍」並非被告本次帶團前往菲律賓之團
    　員旅客，且「小龍」亦未至被告前往之蘇比克禮傳飯店（
      即LEGENDA飯店）內賭場賭博，被告實無理由為其代為攜
      帶物品至臺。
  　5.就為參與出國博奕團員攜帶物品時之做法，證人燕義虎於
    　原審審理時已證稱：會檢查客人的東西，一定會從外面摸
      摸看是否為餅乾、巧克力等物，有價值的物品不會託運，
      而託運的東西，若委託人沒有一起回來，就記下客人的姓
      名、地址，而送到客人家等語（見原審卷第242、243頁）
      ，是單純受託託運物品者理應略加檢查受託物品，以免有
      誤帶違禁物品而惹禍上身之情，而被告既自承從90年間即
    　開始從事帶團　出國博奕事業，深知不會受託攜帶不明物
      品入出境，且其常常會為旅客攜帶物品，為此當更小心謹
      慎，查本件扣案丁○○為粉末狀，而燕麥片為碎片狀，二
    　者物理形態顯然有別，一般人從包裝外觸摸即可查知有所
      不同，則依被告所述，被告不僅於94年11月25日晚間9時
      50分許由「小龍」處取得本件扣案毒品時未加檢查，復於
      同年月27日下午5時30分許至6時許間將該物品放置於其所
      有如附表三編號2之小型行李袋內時亦未稍加檢查；又本
      件扣案毒品價值高達百萬元，且被告亦未留下託運人即「
      小龍」之姓名、地址，是本件均與證人燕義虎所述做法不
      同，則被告辯稱：伊僅單純受託代為攜帶物品云云，即非
      可採。
  　6.至辯護人為被告辯稱：被告放置扣案毒品之行李袋，並無
    　任何夾層，若被告知悉為毒品，當不致如此大意云云，然
      查本件扣案丁○○係藏置於如附表二所示燕麥包裝袋內，
      已屬從外觀上難以發覺內有毒品之藏置方式，況其既偽裝
      為燕麥食品，若將之藏置在行李夾層內，豈非更令海關或
      航警人員起疑？是辯護人上開所辯，毫不足取。
  　7.綜上，被告上開所辯，顯係卸責之詞，不足採信。
  (四)雖被告於原審審理中指稱陳武係「小龍」之共犯云云，惟此
    為證人陳武於原審審理時所否認（見原審卷第137頁），而
    被告於原審審理時僅稱：懷疑陳武與「小龍」係共犯云云（
    見卷第卷第145、278頁），復無其他證據證明陳武確係本件
    共犯，自難逕認陳武亦為本件共犯；另被告於原審審理時依
    原審調得之中華民國普通護照申請書上照片指認己○○很像
    「小龍」（見原審卷第194頁），然原審依該申請書所載己○○之址即臺北市○○區○○路3段207巷17弄2號已依法傳
    拘未果，且被告及辯護人亦未提出該人其他地址以供原審傳
    喚。本院審理中經函詢內政部入出境管理局復以己○○業已
    出境未回，有該局95年12月27日境信雲字第09511302020號
    檢送己○○之入出境資料附卷足據。查己○○既未到庭，而
    被告於原審訊問時並不能完全確認己○○即其所稱「小龍」
    （被告僅稱「很像」），本院審理中改稱「小龍」就是己○○，說詞前後不一，即難逕認己○○即係本件共犯「小龍」
    ，而被告及辯護人並未提出調查「小龍」身分之其他方法，
    況本件被告係與「小龍」共同運輸第三級毒品及私運管制物
    品入境之犯罪事實，已認定如上，則「小龍」身分之確認及
    追查，自不影響被告犯罪之認定，均一併敘明。
  (五)綜上，本件事證明確，被告犯行堪以認定，應依法論科。
三、論罪：
  (一)按修正後刑法第2條第1項之規定：「行為後法律有變更者，
    適用行為時之法律。但行為後之法律有利於行為人者，適用
    最有利於行為人之法律」，係規範行為後法律變更所生新舊
    法比較適用之準據法，於新法施行後，應適用新法第2條第1
    項之規定，為「從舊從輕」之比較；比較時應就罪刑有關之
    共犯、未遂犯、想像競合犯、牽連犯、連續犯、結合犯，以
    及累犯加重、自首減輕暨其他法定加減原因（如身分加減）
    與加減例等一切情形，綜其全部罪刑之結果而為比較（最高
    法院95年第8次刑事庭會議決議參照）。查被告行為後，罰
    金刑、及共犯之規定，均有修正：1.毒品危害防制條例第4
    條第3項之運輸第三級毒品罪及懲治走私條例第2條第1項之
    私運管制物品進口罪有關併科罰金刑部分：刑法第33條第5
    款業於94年2月2日修正公布，並自95年7月1日起施行，修正
    前刑法第33條第5款規定：「罰金：1元以上。」修正後刑法
    第33條第5款規定：「罰金：新臺幣1,000元以上，以百元計
    算之。」此項修正屬科刑規範事項之變更，自有就新舊法規
    定比較之必要，以決定適用之法律，查依修正後之法律，本
    件所得科處之罰金刑最低為新臺幣1千元，惟如依行為時之
    刑罰法律，即修正前刑法第33條第5款規定之罰金最低額為
    銀元1元即新臺幣3元，是比較前開規定，本件被告依修正前
    刑法第33條第5款規定，其法定得予科處之罰金刑最低額度
    較低。2.共犯部分：刑法第28條共犯之規定於94年2月2日修
    正公布，並於95年7月1日施行，修正前刑法第28條規定：「
    2人以上共同實施犯罪之行為者，皆為正犯。」修正後刑法
    第28條規定：「2人以上共同實行犯罪之行為者，皆為正犯
    。」修正後刑法將原來共同正犯之共同「實施」犯罪，改為
    「實行」犯罪，排除完全未參與犯罪相關行為之「實行」的
    「陰謀共同正犯」及「預備共同正犯」，此屬行為可罰性要
    件之變更，亦屬法律變更，查本件不論依修正前或修正後之
    規定，被告與「小龍」均構成共同正犯。3.經綜合比較前述
    新、舊法結果，修正後規定並未較有利於行為人，則應依修
    正後刑法第2條第1項前段規定，適用行為時（即修正前）之
    法律。另修正後刑法第55條雖增列但書規定：「但不得科以
    較輕罪名所定最輕本刑以下之刑。」然此係科刑之限制，為
    法理之明文化，非屬法律之變更（最高法院95年第8次刑事
    庭會議決議參照），先予敘明。
  (二)查丁○○係毒品危害防制條例第2條第2項第3款規定之第三
    級毒品，並為行政院依懲治走私條例第2條第4項授權訂定之
    管制物品項目及其數額甲類第4項規定之毒品，屬管制進出
    口之物品。核被告所為，係犯毒品危害防制條例第4條第3項
    之運輸第三級毒品罪，及懲治走私條例第2條第1項之私運管
    制物品進口罪。被告持有第三級毒品丁○○之低度行為，為
    運輸之高度行為所吸收，不另論罪。被告與「小龍」就上揭
    犯行，有犯意聯絡與行為分擔，均為共同正犯。被告以一私
    運行為，觸犯上開私運管制物品進口罪、運輸第三級毒品罪
    ，為想像競合犯，應從一重依運輸第三級毒品罪處斷。
四、維持原判決及駁回上訴之理由：
    原審認被告罪證明確，適用刑事訴訟法第299條第1項前段，
　　毒品危害防制條例第4條第3項、第19條第1項，懲治走私條
  　例第2條第1項、第11條，修正後刑法第2條第1項前段、修正
    前刑法第11條、第28條、第55條、第38條第1項第1款規定，
  　並審酌本件私運之第三級毒品丁○○淨重近2,000公克，如
    流入市面，勢將加速毒品之氾濫，對我國社會之安寧及國人
    之健康，可能產生之危害至鉅，所為實屬可議，被告否認犯
    行之犯後態度、素行、智識程度，及公訴人具體求刑有期徒
    刑10年尚嫌過重等一切情狀，量處有期徒刑柒年。至於沒收
    部分，則以：1.刑法第38條沒收之規定雖亦於94年1月7日修
  　正公布，並於95年7月1日施行，按從刑附屬主刑，除法律有
    特別規定外，依主刑所適用之法律（最高法院95年第8次刑
    事庭會議決議參照），查沒收為從刑之一種，本件依修正後
    刑法第2條第1項前段之規定就主刑比較結果，應適用行為時
    （即修正前）之法律，已如前述，依從刑附屬於主刑之原則
    ，自不得就新舊法予以割裂適用，應一律適用行為時（即修
    正前）之法律。又毒品危害防制條例第2條第2項規定，毒品
    依其成癮性、濫用性及對社會危害性分為四級，並就製造、
    運輸、販賣、意圖販賣而持有、以非法方法使人施用、引誘
    他人施用及轉讓等不同品項毒品之行為，分別定其處罰。至
    施用或持有第三、四級毒品，因其可罰性較低，故予除罪化
    ，僅就施用及持有第一、二級毒品科以刑罰。惟鑑於第三、
    四級毒品均係管制藥品，特於同條例第11條之1明定無正當
    理由，不得擅自持有。92年7月9日修正公布、93年1月9日施
    行之毒品危害防制條例第18條第1項規定：「查獲之第一、
    二級毒品，不問屬於犯人與否，均沒收銷燬之；查獲之第三
    、四級毒品，無正當理由而擅自持有者，沒入銷燬之」。從
    而，依上開條例第18條第1項後段應沒入銷燬之毒品，專指
    查獲之施用、持有第三、四級毒品而言；倘係查獲之製造、
    運輸、販賣、意圖販賣而持有、以非法方法使人施用、引誘
    他人施用或轉讓之第三、四級毒品，既屬同條例相關法條明
    文規定處罰之犯罪行為，即非該條項應沒入銷燬之範圍。同
    條例對於查獲之製造、運輸、販賣、意圖販賣而持有、以非
    法方法使人施用、引誘他人施用及轉讓第三、四級毒品之沒
    收，並無特別規定，如其行為已構成犯罪，則該毒品即屬不
    受法律保護之違禁物，應回歸刑法之適用，依刑法第38條第
    1項第1款之規定沒收之（最高法院95年度臺上字第4358、91
    1號判決意旨參照）。依上開說明，扣案如附表一所示之第
    三級毒品丁○○（驗餘淨重1991.23公克），因被告運輸該
    毒品已構成犯罪，則該毒品即屬不受法律保護之違禁物，應
    依修正前刑法第38條第1項第1款之規定沒收之（至鑑定用罄
    之丁○○，既已滅失，自無庸再予以宣告沒收）；2.扣案如
  　附表二所示之物，為共犯「小龍」所有，係用於包裹偽裝毒
    品，有防止毒品裸露、逸出、防潮之功用，並便於攜帶、運
    輸，係供運輸毒品所用之物，均應依毒品危害防制條例第19
    條第1項規定，宣告沒收之；3.又刑罰法令關於沒收之規定
  　，兼採職權沒收主義與義務沒收主義；職權沒收，係指法院
    就屬於被告所有，供犯罪所用、預備用或因犯罪所得之物，
    仍得本於職權斟酌是否宣告沒收，例如刑法第38條第1項第2
    款、第3款、第3項前段等規定屬之；義務沒收，則又可分為
    絕對義務沒收與相對義務沒收，前者指凡法條有：「不問屬
    於犯人與否，沒收之」之特別規定者屬之，法院就此等物品
    是否宣告沒收，無斟酌餘地，除已證明滅失者外，不問屬於
    犯人與否或有無查扣，均應宣告沒收，例如刑法第38條第1
    項第1款、第2項、第200條、第205條、第209條、第219條、
    第266條第2項、毒品危害防制條例第18條第1項前段等規定
    屬之；後者指供犯罪所用、預備用或因犯罪所得，以屬於被
    告所有者為限，始應予以沒收，例如毒品危害防制條例第19
    條第1項是（最高法院95年度臺上字第1844號、94年度臺上
    字第6143號判決意旨參照）。查本件如附表三編號1所示之
    物，係共犯「小龍」所有，如附表三編號2所示之物，係被
    告所有，均為供犯罪所用之物，雖未扣案，且無證據證明已
    滅失，參酌上揭最高法院判決意旨，仍應予宣告沒收，爰依
    毒品危害防制條例第19條第1項之規定，併予宣告沒收，如
    不能沒收時，追徵其價額或以其財產抵償之。經核認事用法
    ，並無違誤，量刑亦屬妥當。被告上訴意旨仍執陳詞，否認
    犯罪，指摘原判決不當，為無理由，應予駁回。
五、適用法律：
據上論斷，應依刑事訴訟法第368條，判決如主文。
本案經檢察官呂丁旺到庭執行職務。
中　　華　　民　　國　　96　　年　　1 　　月　　30　　日
　　　　　　　　　刑事第十八庭審判長法　官  溫耀源
　　　　　　　　　　　　　　　　　  法　官  陳健順
　　　　　　　　　　　　　　　　　  法　官  邱同印
以上正本證明與原本無異。
如不服本判決，應於收受送達後十日內向本院提出上訴書狀，其
未敘述上訴之理由者並得於提起上訴後十日內向本院補提理由書
（均須按他造當事人之人數附繕本）。
                                    書記官  莊昭樹
中　　華　　民　　國　　96　　年　　1 　　月　　30　　日
附錄：本案論罪科刑法條全文
毒品危害防制條例第4條第3項
製造、運輸、販賣第三級毒品者，處5年以上有期徒刑，得併科
新臺幣5百萬元以下罰金。
懲治走私條例第2條第1項
私運管制物品進口、出口逾公告數額者，處7年以下有期徒刑，
得併科新臺幣3百萬元以下罰金。
附表一：
┌──┬──────────┬────────────┐
│編號│    扣案物品名稱    │    重            量    │
├──┼──────────┼────────────┤
│ 1  │第三級毒品丁○○2包 │實際總淨重1992.02公克， │
│    │                    │共取0.79公克鑑定用罄，總│
│    │                    │餘1991.23公克。         │
└──┴──────────┴────────────┘
附表二：
┌──┬─────────────┬────┬────┐
│編號│    物品名稱              │  數量  │  備註  │
├──┼─────────────┼────┼────┤
│ 1  │藍色甲○○○○○○○○○○○裝袋│2個     │總重28. │
│    │                          │        │98公克  │
└──┴─────────────┴────┴────┘
附表三：
┌──┬─────────────┬────┬────┐
│編號│    物品名稱              │  數量  │  備註  │
├──┼─────────────┼────┼────┤
│ 1  │紅色紙質禮品袋            │1個     │1.「小龍│
│    │                          │        │  」所有│
│    │                          │        │2.未扣案│
├──┼─────────────┼────┼────┤
│ 2  │「PRADA 」牌小型黑色手提行│1個     │1.乙○○│
│    │李袋                      │        │  所有  │
│    │                          │        │2.未扣案│
└──┴─────────────┴────┴────┘
